【裁判字號】    97,訴,1505
【裁判日期】    970703
【裁判案由】    毒品危害防制條例
【裁判全文】
臺灣板橋地方法院刑事判決              97年度訴字第1505號
公  訴  人  臺灣板橋地方法院檢察署檢察官
被      告  甲○○
            起訴書誤載為林宗.
上列被告因違反毒品危害防制條例案件，經檢察官提起公訴（九
十七年度毒偵字第一六八七號），本院判決如下：
    主  文
甲○○施用第一級毒品，處有期徒刑玖月；又施用第二級毒品，
處有期徒刑伍月，扣案之第二級毒品甲基安非他命壹包（驗餘淨
重零點陸柒陸捌公克）沒收銷燬之。應執行有期徒刑壹年，扣案
之第二級毒品甲基安非他命壹包（驗餘淨重零點陸柒陸捌公克）
沒收銷燬之。
    事  實
一、甲○○因施用毒品案件，經臺灣士林地方法院以九十六年度
    毒聲字第八號裁定送觀察勒戒，認無繼續施用毒品傾向，於
    民國九十六年四月十一日執行完畢釋放，經臺灣士林地方法
    院檢察署檢察官以九十五年度毒偵字第二三○二號不起訴處
    分確定。明知海洛因、甲基安非他命列為第一、二級毒品，
    不得施用、持有，竟基於施用第一級、第二級毒品之犯意，
    於觀察勒戒執行完畢後五年內之九十七年一月二十九日十九
    時許，在臺北縣新莊市○○○街湯城汽車旅館內，以玻璃球
    施用第二級毒品甲基安非他命一次。另於九十七年一月三十
    一日十七時為警查獲回溯前二十三小時三十分內某時（扣除
    為警查獲至採尿止人身自由受公權力合法拘束之不可能施用
    毒品期間），在不詳地點，以不詳方式施用第一級毒品海洛
    因一次。嗣於九十七年一月三十一日十七時許在臺北縣三重
    市○○○路八號四樓五○三室查獲，扣得第二級毒品甲基安
    非他命二包（驗餘淨重零點六七六八公克）。
二、案經臺北縣政府警察局三重分局報請臺灣板橋地方法院檢察
    署檢察官偵查起訴。
    理  由
一、訊據被告甲○○對於施用第二級毒品甲基安非他命之犯行坦
    承不諱，惟否認施用第一級毒品海洛因，辯稱從未施用第一
    級毒品海洛因云云。經查，被告為警採集尿液送驗，呈海洛
    因嗎啡陽性反應、甲基安非他命陽性反應，有臺北縣政府警
    察局三重分局查獲毒品案件被移送者姓名、代碼對照表、臺
    灣檢驗科技股份有限公司九十七年二月二十一日出具之ＣＨ
    ／２００８／２００２７號濫用藥物檢驗報告各一份可證。
    扣案之透明結晶體二包，淨重零點六七七公克，取樣零點零
    零零二公克，驗餘淨重零點六七六八公克，有交通部民用航
    空局航空醫務中心九十七年三月四日航藥鑑字第○九七一一
    五○號毒品鑑定書可稽。按海洛因經注射或吸入人體後，約
    百分之八十於二十四小時內自尿中排出，一般而言，尿液中
    能否驗出嗎啡陽性反應與其投與量、投與途徑、採尿時間、
    個人體質及檢測方法之靈敏度有關，國外曾有文獻報導注射
    六毫克之海洛因鹽酸鹽，其代謝物嗎啡之平均可檢出時限約
    為二十六小時，業經行政院衛生署藥物食品檢驗局於八十一
    年九月八日以藥檢壹字第八一一四八八五號函述綦詳。再參
    諸海洛因係由嗎啡經化學合成之半人工合成品，其毒性倍於
    嗎啡，其施打或吸食後經人體代謝作用而分解成毒性較低之
    嗎啡，而於尿液中被檢測出，故吸食或施打海洛因或嗎啡在
    尿液中均以嗎啡形態被檢測出，此為本院職務上已知之事實
    ，並經行政院衛生署藥物食品檢驗局上揭函文敘明，足見被
    告於九十七年一月三十一日十七時為警查獲前回溯二十三小
    時三十分內某時（扣除為警查獲至採尿為止人身自由受公權
    力合法拘束之不可能施用毒品期間）確實施用第一級毒品海
    洛因。被告曾因施用毒品案件，經臺灣士林地方法院以九十
    六年度毒聲字第八號裁定送觀察勒戒，認無繼續施用毒品傾
    向，於九十六年四月十一日執行完畢釋放，經臺灣士林地方
    法院檢察署檢察官以九十五年度毒偵字第二三○二號不起訴
    處分確定，有上開不起訴處分書在卷可憑，其於觀察勒戒執
    行完畢釋放後五年內再犯本件施用毒品犯行，甚為明確，應
    依法論科。
二、查海洛因、甲基安非他命分別為毒品危害防制條例第二條第
    二項第一款、第二款明定之第一級、第二級毒品，均不得持
    有、施用。核被告甲○○所為，係犯毒品危害防制條例第十
    條第一項之罪、同條第二項之罪。其施用海洛因前後持有海
    洛因及施用甲基安非他命前後持有甲基安非他命之低度行為
    ，應為施用之高度行為所吸收，均不另論罪。其所犯上開二
    罪，犯意各別，行為不同，應予分論併罰。爰審酌被告經觀
    察勒戒仍無法戒除施用毒品之惡習，衡其犯罪之動機、目的
    、手段、品行及坦承部分犯行之犯罪後態度等一切情狀，分
    別量處如主文所示之刑，並定其應執行之刑，以玆儆懲。扣
    案之甲基安非他命二包，驗餘淨重零點六七六八公克，為查
    獲之第二級毒品，不問屬於犯人與否，依毒品危害防制條例
    第十八條第一項前段沒收銷燬之（包裝上開毒品之包裝袋，
    其與毒品於物理外觀上附合而難予析離，且如強予析離至完
    全無殘渣留存，將耗費相當之時間、人力與經費，於經濟上
    顯無實益，是依社會一般通念，堪認該包裝袋已與查獲之毒
    品結合成為一體而無從強加析離，是上開毒品既屬毒品危害
    防制條例十八條第一項前段所規定之違禁物，其外包裝袋自
    亦應併予沒收銷燬之，附此敘明）。
據上論斷，應依刑事訴訟法第二百九十九條第一項前段，毒品危
害防制條例第十條第一項、第二項、第十八條第一項前段、第二
十三條第二項，刑法第十一條前段、第五十一條第五款，判決如
主文。
本案經檢察官顏妃琇到庭執行職務。
中    華    民    國    97    年    7     月    3     日
                  刑事第八庭審判長法  官  潘翠雪
                                  法  官  王士珮
                                  法  官  絲鈺雲
上列正本證明與原本無異。
如不服本判決，應於判決送達後十日內敘明上訴理由，向本院提
出上訴狀（應附繕本），上訴於臺灣高等法院。
                                  書記官  周玉茹
中    華    民    國    97    年    7     月    3     日
附錄本案論罪科刑法條全文
毒品危害防制條例第十條
施用第一級毒品者，處六月以上五年以下有期徒刑。
施用第二級毒品者，處三年以下有期徒刑。


司法院資訊處製作；財團法人民間司法改革基金會備份。
